Inventaris van het archief van de Inspecteur van het Kadaster in Zuid-Holland, 1823-1832 (1834)
Nationaal Archief, Den Haag
Sint Maartensdijk 127
Sint Maartenregt 136 139 156 161 163 238 269
Sliedrecht 128 139 156 163 276
Sliedrecht (kanton) 79 80 81 83 84 86 87 266
Sluipwijk 128 139 156 163 230 269 276
Sommelsdijk 139 156 163 239 276
Sommelsdijk (kanton) 79 80 81 83 84 85 86 87 266
Spijk 128 139 156 163 167 168 276
Spijkenisse 128 139 156 163 240 276
Stad aan 't Haringvliet 128 139 156 163 220 277
Stein 128 139 156 163 241 269
Stellendam 128 139 156 163 239
Stolwijk 129 157 163 242 269
Stompwijk 129 136 139 157 161 163 243 269 277
Stormpolder 129 157 163 224 269
Streefkerk 129 139 157 163 277
Strevelshoek 129 139 157 163 167 234 269
Strijen 129 139 157 163 167 269 277
Strijen (kanton) 79 80 81 83 84 85 86 87 91 263
Strijensas 129 139 157 163 167 269
Tempel 130 157 163 180
Tienhoven 130 139 157 163 168 277
Valkenburg 130 136 139 158 161 163 248 269 277
Vennip, De 136 139 161 163 244 269
Veur 130 136 139 158 161 163 245 269 277
Vianen 130 139 158 163 167 168 277
Vianen (kanton) 79 80 81 83 84 86 87 101 267
Vierpolders 131 139 158 163 240 277
Vlaardingen 131 139 158 162 163 208 277
Vlaardingen (kanton) 79 80 81 83 84 85 86 87 92 267
Vlaardingerambacht 131 139 158 163 246 269 277
Vliet 139 158 163 224 269
Vlist 131 139 158 163 247
Voorburg 131 136 139 158 161 163 254 269 277
Voorburg (kanton) 79 80 81 83 84 85 86 87 93 267
Voorhout 131 136 139 158 161 163 248 269 277
Voorschoten 131 136 139 158 161 163 249 269 277
Vrije en Lage Boekhorst 131 136 139 161 163 269
Vrijenban 131 136 139 158 161 163 229 269 277
Vrijhoeven 131 136 139 158 161 163 169
Waarder 132 136 139 159 161 163 221 269 275
Waddinxveen, Noord- 132 139 159 163 210 269 277
Waddinxveen, Zuid- 139 159 163 241
Warmond 132 136 139 161 163 248 269 277
Wassenaar 132 136 139 159 161 163 250 269 277
Wateringen 132 136 139 159 161 163 238 269 277
Westmaas 132 139 159 163 167 269
Wieldrecht 132 139 159 163 167 234 269 277
Woerden 132 136 139 159 161 163 251 269 277
Woerden (kanton) 79 80 81 83 84 86 87 102 266
Woubrugge 132 136 139 159 161 163 252 269 277
Woubrugge (kanton) 79 80 81 83 84 86 87 267
Woud, 't 132
Wijngaarden 132 139 159 163
IJsselmonde 132 159 163 177 269 277
Zand Ambacht 133
Zegwaart 133 136 139 160 161 163 245 269 277
Zevenhoven 133 136 139 160 161 163 253 269
Zevenhuizen 133 139 163 236 269 277
Zoetermeer 133 136 139 160 161 163 254 269 277
Zoeterwoude 133 136 139 160 161 163 255 269 277
Zouteveen 133 139 160 163 246
Zuid-Beijerland 133 139 160 163 167 269 277
Zuidbroek 133 160 163 247 269
Zuidland 134 139 160 163 240 277
Zuidwijk 134 136 139 160 161 163 225
Zwammerdam 134 136 139 160 161 163 256 269 277
Zwartewaal 134 139 160 163 240 277
Zwijndrecht 134 139 160 163 167 234 269 277
Lijst van gemeenten en kantons, circa 1832
Aar, Ter Woubrugge
Aarlanderveen Woubrugge
Abbenbroek Brielle
Abtsregt Delft
Achttienhoven Alphen
Ackersdijk Delft
Alblasserdam Sliedrecht
Albrandswaard Ridderkerk
Alkemade Woubrugge
Alphen Alphen
Ameide Gorinchem
Ammerstol Haastrecht
Arkel Gorinchem
Asperen Vianen
Barendrecht, Oost- en West- Ridderkerk
Barwoutswaarder Woerden
Benthorn Alphen
Benthuizen Alphen
Bergambacht Haastrecht
Bergschenhoek Hillegersberg
Berkel en Rodenrijs Hillegersberg
Berkenwoude Haastrecht
Biert Brielle
Bleiswijk Hillegersberg
Bleskensgraaf Sliedrecht
Bodegraven Alphen
Bommel, Den Sommelsdijk
Boskoop Gouda
Brandwijk Sliedrecht
Brielle Brielle
Broek Gouda
Capelle aan den IJssel Hillegersberg
Charlois Ridderkerk
Delfshaven Delft
Delft Delft
Dirksland Goedereede
Dordrecht Dordrecht
Dubbeldam Dordrecht
Everdingen Vianen
Geervliet Brielle
Giessen-Nieuwkerk Gorinchem
Giessendam Sliedrecht
Goedereede Goedereede
Goidschalxoord Beijerland
Gorinchem Gorinchem
Gouda Gouda
Gouderak Haastrecht
Goudriaan Sliedrecht
Goudswaard Beijerland
Gravendeel, 's- Strijen
Gravenhage, 's- 's-Gravenhage
Gravenzande, 's- Naaldwijk
Groeneveld Delft
Groot-Ammers Sliedrecht
Groote Lindt Dordrecht
Haastrecht Haastrecht
Hagestein Vianen
Hardinxveld Gorinchem
Hazerswoude Alphen
Heenvliet Brielle
Heer Oudelands Ambacht Dordrecht
Heerjansdam Dordrecht
Hei- en Boeicop Vianen
Heinenoord Beijerland
Hekelingen Brielle
Hekendorp Woerden
Hellevoetsluis Brielle
Hendrik-Ido-Ambacht Dordrecht
Herkingen Goedereede
Heukelum Vianen
Hillegersberg Hillegersberg
Hillegom Noordwijk
Hodenpijl Naaldwijk
Hof van Delft Delft
Hofwegen Sliedrecht
Hoogblokland Gorinchem
Hoogeveen Alphen
Hoogeveen Delft
Hoogmade Woubrugge
Hoogvliet Ridderkerk
Hoornaar Gorinchem
Katendrecht Ridderkerk
Katwijk Katwijk
Kedichem Gorinchem
Kethel en Spaland Schiedam
Klaaswaal Beijerland
Kleine Lindt Dordrecht
Koudekerk Woubrugge
Kralingen Rotterdam
Krimpen aan den IJssel Haastrecht
Krimpen aan de Lek Haastrecht
Kijfhoek Dordrecht
Laag-Blokland Sliedrecht
Lange Ruige Weide Woerden
Langerak Sliedrecht
Leerbroek Gorinchem
Leerdam Vianen
Leiden Leiden
Leiderdorp Leiden
Lek, De Haastrecht
Lekkerkerk Haastrecht
Lexmond Vianen
Lier, De Naaldwijk
Lisse Noordwijk
Loosduinen Naaldwijk
Maasdam Strijen
Maasland Vlaardingen
Maassluis Vlaardingen
Meerdervoort Dordrecht
Meerkerk Gorinchem
Melissant Goedereede
Middelburg Gouda
Middelharnis Sommelsdijk
Moerkapelle Hillegersberg
Molenaarsgraaf Sliedrecht
Monster Naaldwijk
Moordrecht Hillegersberg
Mijl, De Dordrecht
Mijnsheerenland Strijen
Naaldwijk Naaldwijk
Naters Brielle
Nederslingeland Sliedrecht
Nieuw-Beijerland Beijerland
Nieuw-Helvoet Brielle
Nieuw-Lekkerland Sliedrecht
Nieuwe-Tonge Goedereede
Nieuwenhoorn Brielle
Nieuwerkerk aan den IJssel Hillegersberg
Nieuweveen Delft
Nieuwkoop Alphen
Nieuwland Gorinchem
Nieuwland Schiedam
Nieuwpoort Sliedrecht
Nieuwveen Alphen
Noordeloos Sliedrecht
Noordwijk Noordwijk
Noordwijkerhout Noordwijk
Nootdorp Delft
Numansdorp Beijerland
Oegstgeest Noordwijk
Onwaard Goedereede
Ooltgensplaat Sommelsdijk
Oostvoorne Brielle
Ottoland Sliedrecht
Oud- en Nieuw-Mathenes­se Schiedam
Oud-Alblas Sliedrecht
Oud-Beijerland Beijerland
Ouddorp Goedereede
Oude en Nieuwe Struiten Brielle
Oude-Tonge Goedereede
Oudekoop Woerden
Oudenhoorn Brielle
Ouderkerk aan den IJssel Haastrecht
Oudewater Schoonhoven
Oudshoorn Woubrugge
Overschie Delft
Papekop Woerden
Papendrecht Sliedrecht
Pernis Ridderkerk
Peursum Sliedrecht
Piershil Beijerland
Poortugaal Ridderkerk
Puttershoek Strijen
Pijnacker Delft
Reeuwijk Gouda
Rhoon Ridderkerk
Ridderkerk Ridderkerk
Rietveld Woerden
Rockanje Brielle
Rotterdam Rotterdam
Roxenisse Goedereede
Rozenburg Vlaardingen
Ruijven Delft
Rijnsaterwoude Woubrugge
Rijnsburg Noordwijk
Rijsoort Dordrecht
Rijswijk Voorburg
Sandelingen-Ambacht Dordrecht
Sassenheim Noordwijk
Schelluinen Gorinchem
Schiebroek Delft
Schiedam Schiedam
Schipluiden Naaldwijk
Schoonhoven Schoonhoven
Schoonrewoerd Vianen
Simonshaven Brielle
Sint Maartenregt Naaldwijk
Sliedrecht Sliedrecht
Sluipwijk Gouda
Sommelsdijk Sommelsdijk
Spijk Gorinchem
Spijkenisse Brielle
Stad aan 't Haringvliet Sommelsdijk
Stein Gouda
Stellendam Goedereede
Stolwijk Haastrecht
Stompwijk Voorburg
Stormpolder Haastrecht
Streefkerk Sliedrecht
Strevelshoek Dordrecht
Strijen Strijen
Strijensas Strijen
Tempel Delft
Tienhoven Gorinchem
Valkenburg Katwijk
Vennip, De Noordwijk
Veur Voorburg
Vianen Vianen
Vierpolders Brielle
Vlaardingen Vlaardingen
Vlaardingerambacht Vlaardingen
Vliet Schoonhoven
Vlist Schoonhoven
Voorburg Voorburg
Voorhout Noordwijk
Voorschoten Katwijk
Vrije en Lage Boekhorst Noordwijk
Vrijenban Delft
Vrijhoeven Woubrugge
Waarder Woerden
Waddinxveen, Noord- Hillegersberg
Waddinxveen, Zuid- Hillegersberg
Warmond Noordwijk
Wassenaar 's-Gravenhage
Wateringen Naaldwijk
Westmaas Strijen
Wieldrecht Dordrecht
Woerden Woerden
Woubrugge Woubrugge
Wijngaarden Sliedrecht
IJsselmonde Ridderkerk
Zegwaart Voorburg
Zevenhoven Alphen
Zevenhuizen Hillegersberg
Zoetermeer Voorburg
Zoeterwoude Leiden
Zouteveen Vlaardingen
Zuid-Beijerland Beijerland
Zuidbroek Haastrecht
Zuidland Brielle
Zuidwijk Gouda
Zwammerdam Alphen
Zwartewaal Brielle
Zwijndrecht Dordrecht
Beschrijving van de series en archiefbestanddelen
- CORRESPONDENTIE, AGENDA'S EN INDICES, 1.
  - Ingekomen en minuten van uitgaande stukken, 1823-1832; 1-69; 69 pakken
    - 1823-1825 no.1-106, 1
    - 1826 2 januari - 10 maart no.1-238, 2
    - 1826 11 maart - 2 april no.243-515, 3
    - 1826 28 april - 9 juni no.516-779, 4
    - 1826 10 juni - 30 juni no.781-1019, 5
    - 1826 1 juli - 14 juli no.1022-1225, 6
    - 1826 15 juli - 31 juli no.1226-1465, 7
    - 1826 1 augustus - 5 september no.1468-1666, 8
    - 1826 6 september - 30 september no.1667-1836, 9
    - 1826 2 oktober - 2 november no.1837-2094, 10
    - 1826 3 november - 30 november no.2095-2307, 11
    - 1826 1 december - 29 december no.2308-2522, 12
    - 1827 2 januari - 7 februari no.1-283, 13
    - 1827 8 februari - 28 februari no.284-501, 14
    - 1827 1 maart - 3 april no.502-798, 15
    - 1827 4 april - 30 april no.801-1015, 16
    - 1827 2 mei - 5 juni no.1016-1224, 17
    - 1827 6 juni - 30 juni no.1226-1386, 18
    - 1827 2 juli - 24 juli no.1388-1551, 19
    - 1827 25 juli - 20 augustus no.1552-1763, 20
    - 1827 21 augustus - 31 augustus no.1764-1919, 21
    - 1827 1 september - 24 september no.1920-2099, 22
    - 1827 25 september - 31 oktober no.2100-2318, 23
    - 1827 1 november - 30 november no.2322-2594, 24
    - 1827 1 december - 31 december no.2595-2864, 25
    - 1828 2 januari - 9 februari no.1-286, 26
    - 1828 11 februari - 31 maart no.287-593, 27
    - 1828 1 april - 21 april no.595-738, 28
    - 1828 22 april - 31 mei no.739-977, 29
    - 1828 2 juni - 26 juni no.983-1236, 30
    - 1828 27 juni - 31 juli no.1237-1481, 31
    - 1828 1 augustus - 30 augustus no.1482-1682, 32
    - 1828 1 september - 24 september no.1683-1925, 33
    - 1828 25 september - 16 oktober no.1926-2116, 34
    - 1828 1 oktober - 25 november no.2117-2337, 35
    - 1828 26 november - 31 december no.2338-2567, 36
    - 1829 2 januari - 9 februari no.1-253, 37
    - 1829 10 februari - 31 maart no.254-507, 38
    - 1829 1 april - 5 mei no.509-727, 39
    - 1829 6 mei - 23 juni no.730-976, 40
    - 1829 24 juni - 11 juli no.977-1060, 41
    - 1829 13 juli - 24 augustus no.1061-1255, 42
    - 1829 25 augustus - 30 september no.1256-1435bis, 43
    - 1829 1 oktober - 9 november no.1436-1590, 44
    - 1829 10 november - 31 december no.1591-1726, 45
    - 1830 2 januari - 13 maart no.1-220, 46
    - 1830 15 maart - 30 april no.221-474, 47
    - 1830 3 mei - 30 juni no.477-755, 48
    - 1830 1 juli - 31 juli no.756-989, 49
    - 1830 2 augustus - 6 augustus no.990-1049, 50
    - 1830 7 augustus - 31 augustus no.1050-1181, 51
    - 1830 2 september - 8 september no.1182-1225, 52
    - 1830 9 september - 30 oktober no.1226-1452, 53
    - 1830 1 november - 31 december no.1453-1700, 54
    - 1831 3 januari - 26 februari no.1-179, 55
    - 1831 1 maart - 7 mei no.181-360, 56
    - 1831 9 mei - 7 juli no.361-519, 57
    - 1831 8 juli - 29 september no.520-702, 58
    - 1831 1 oktober - 10 november no.703-817, 59
    - 1831 12 november - 22 december no.818-942, 60
    - 1832 2 januari - 21 februari no.1-193, 61
    - 1832 22 februari - 30 maart no.194-376, 62
    - 1832 2 april - 16 april no.378-457, 63
    - 1832 17 april - 2 mei no.458-529, 64
    - 1832 3 mei - 21 mei no.530-597, 65
    - 1832 23 mei - 28 juni no.598-734, 66
    - 1832 2 juli - 5 september no.738-880, 67
    - 1832 6 september - 5 november no.883-992, 68
    - 1832 7 november - 31 december no.993-1127, 69
  - Agenda's van ingekomen en minuten van uitgaande stukken, 1826-1832; 70-72; 3 pakken
    - 1826-1827, 70
    - 1828-1829, 71
    - 1830-1832, 72
  - Indices op de agenda's, 1824-1832; 73-78; 6 banden
    - 1824-1826, 73
    - 1827, 74
    - 1828, 75
    - 1829, 76
    - 1830, 77
    - 1831-1832, 78
- STATEN EN TABELLEN "VOORBEREIDEND WERK", 2.
  - Per kanton, A.
    - Staten Litt.B "Staat betrekkelijk de verdeling der bebouwingen in grote, middelbare en kleine verhouding...", opgemaakt per kanton, ca. 1827-1831.; 79; 1 pak
      Kanton Beijerland ontbreekt; vgl.Circ.Kad.nr.60 art.21
    - Staten Litt.C "Vergelijkende Staat tusschen de pachtprijzen en begrootingen van de ongebouwde eigendommen gedurende het tijdvak van 1812 tot 1826", opgemaakt per kanton, ca. 1830; 80; 1 pak
      Kanton Gorinchem ontbreekt
    - Staten La.O. "Tableau van de resultaten der nadere tarieven...", opgemaakt per kanton, (ca.1830); 81; 1 pak
      Kanton Hillegersberg ontbreekt
    - Staten La.X 1 "Tarief van de prijzen der granen en andere levensmiddelen, jaren 1816 tot 1826", opgemaakt van de kantons Delft, Dordrecht, Gorinchem, Leiden en het arrondissement Utrecht, ca. 1827-1831; 82; 1 omslag
      vgl.Circ.Kad.nr.15 art.5; de prijzen betreffen soms ook de jaren 1812-1826
    - Staten La.X 2 "Tabel van de middelbare pachtprijzen van de voornaamste soorten van kultuur", opgemaakt per kanton, ca. 1826-1831; 83; 1 omslag
      Kantons Gouda,Haastrecht en Noordwijk ontbreken; vgl.Circ.Kad.nr.15 art.10 e.v.
    - Staten no.8 bis kantonnaal: "Vergelijkende tabel (--),gewoon of bijzonder, der pacht-prijzen en der voorloopige begrootingen van de ongebouwde eigendommen, begrepen in de pacht-kontrakten, welke gedurende het tijdvak van 1816 tot en met 1826 zijn verleden", opgemaakt per kanton; met bijlagen waaronder staten van huurcontracten over de jaren 1812 t/m 1826, ca. 1829-1831. 1827-1831; 84; 1 pak
      Per kanton diverse series; vgl. Circ.Kad.no.15 art.24, no.34 art.4-5 en no.60 bis art.20-21
    - "Staat van de, ten behoeve der kadastrale begrootingen, van de ongebouwde eigendommen, gebezigde of geraadpleegde pachtcontracten, ontleed naar de jaren waarin dezelve zijn verleden", opgemaakt per kanton, ca. 1830; 85; 1 pak
      Onvolledig; de pachtcontracten betreffen de jaren 1812-1826
    - "Algemeene Tabel van begrooting van iedere aard en klassen van eigendom (--)", opgemaakt per kanton, ca. 1828-1831; 86; 1 omslag
    - Tabellen van de kadastrale opbrengst der grondeigendommen, opgemaakt per kanton, ca. 1828-1832; 87; 1 omslag
      De kantons Alphen en Naaldwijk ontbreken
    - Registers houdende kaarten van kadastrale percelen van aan elkaar grenzende gemeenten en kantons, met gegevens over deze percelen, z.j.; 88-93; 6 banden
      - kanton Beijerland, 88
      - kanton 's-Gravenhage, 89
      - kanton Rotterdam, 90
      - kanton Strijen, 91
      - kanton Vlaardingen, 92
      - kanton Voorburg, 93
    - "Extract uit de Aanwijzende Tableaux voor zoo veel betreft de Percelen voorkomende aan de grensscheiding van het kanton ...", z.j.; 94-102; 9 delen
      - Alphen, 94
      - Delft, 95
      - Gorinchem, 96
      - Gouda, 97
      - Haastrecht, 98
      - Katwijk en Noordwijk, 99
      - Mijdrecht (Utrecht), 100
      - Vianen, 101
      - Woerden, 102
  - Per gemeente, B.
    - Staten La.S, van pachtcontracten over de jaren 1812 t/m 1826, met bijlagen waaronder afschriften van contracten, 1813-1830 en z.j.; 103-134; 32 pakken
      Aanwezig van vrijwel alle gemeenten; de namen der gemeenten in de index.
      - Aar, Ter - Alphen, 103
      - Ameide - Asperen, 104
      - Barendrecht (Oost- en West) - Bergambacht, 105
      - Bergschenhoek - Bleskensgraaf, 106
      - Bodegraven - Brielle, 107
      - Capelle aan den IJssel - Delft, 108
      - Dirksland - Everdingen, 109
      - Geervliet - Gouda, 110
      - Gouderak - Groote Lindt, 111
      - Haag-Ambacht - Heenvliet, 112
      - Heer Oudelands Ambacht - Hendrik-Ido-Ambacht, 113
      - Herkingen - Hoornaar, 114
      - Katendrecht - Kijfhoek, 115
      - Laag-Blokland - Leerdam, 116
      - Leiden - Lekkerkerk, 117
      - Lexmond - Loosduinen, 118
      - Maasdam - Maassluis, 119
      - Meerdervoort - Mijnsheerenland, 120
      - Naaldwijk - Nieuwpoort, 121
      - Nieuwveen - Numansdorp, 122
      - Oegstgeest - Overschie, 123
      - Papekop - Pijnacker, 124
      - Reeuwijk - Rijswijk, 125
      - Rotterdam, 126
      - Sandelingen-Ambacht - Sint Maartensdijk, 127
      - Sliedrecht - Spijkenisse, 128
      - Stolwijk - Strijensas, 129
      - Tempel - Vianen, 130
      - Vierpolders - Vrijhoeven, 131
      - Waarder - IJsselmonde, 132
      - Zand Ambacht - Zuidbroek, 133
      - Zuidland - Zwijndrecht, 134
    - Staten La.X3: "Tabel der gekozen punten van aanhouding, of voorbeelden tot de klassificatie der ongebouwde en gebouwde eigendommen", 1826-1831; 135-136; 2 pakken
      Betreft vnl. gemeenten in de kantons Alphen, Delft, 's-Gravenhage, Katwijk, Leiden, Naaldwijk, Noordwijk, Voorburg, Woerden en Woubrugge; de namen der gemeenten in de index
      - Aar, Ter - Nieuwkoop, 135
      - Nieuwveen - Zwammerdam, 136
    - Staten no.5 "Tabel van klassificatie der grondeigendommen", plaatsbeschrijvingen met gegevens over soorten landerijen, bossen, woeste gronden, wateren, molens, fabrieken e.d., 1828-1832; 137-139; 3 pakken
      Opgemaakt ingevolge Circ.Kad.no.15 art.21
      Een beperkt aantal gemeenten ontbreekt; de namen der gemeenten in de index
      - Aar Ter - Hoornaar, 137
      - Katwijk - Overschie, 138
      - Papekop - Zwijndrecht, 139
    - Staten no.5bis. "Berekening der onzuivere opbrengst van de oogsten van bouw- en hooilanden, ...", van de gemeenten Achttienhoven en Nieuwkoop, 1831; 140; 1 omslag
    - Staten no.8 "Toepassing van het provisionele tarief op de eigendommen in de pachtcontracten vervat"; Tabellen no.8 "Toepassing van het tarief der (--) voor de gemeente ... aangenomen voorloopige begrootingen op de verschillende verhuurde eigendommen.." en Tabellen no.8 "Toepassing van het tarief der voorloopige begrooting, aangenomen voor de gemeente ..., ca. 1827-1831; 141-160; 20 pakken
      Per gemeente onderverdeeld in een aantal series.
      Aanwezig van vrijwel alle gemeenten; de namen der gemeenten in de index
      - Aar, Ter - Ammerstol, 141
      - Arkel - Biert, 142
      - Bleiswijk - Delft, 143
      - Dirksland - Gouderak, 144
      - Goudriaan - Hazerswoude, 145
      - Heenvliet - Hillegersberg, 146
      - Hodenpijl - Klaaswaal, 147
      - Kleine Lindt - Lek, de, 148
      - Lekkerkerk - Middelburg, 149
      - Middelharnis - Nieuw-Beijerland, 150
      - Nieuw-Helvoet - Nieuwveen, 151
      - Noordeloos - Oud-Alblas, 152
      - Oud-Beijerland - Papekop, 153
      - Papendrecht - Rietveld, 154
      - Rockanje - Schoonrewoerd, 155
      - Simonshaven - Stellendam, 156
      - Stolwijk - Tienhoven, 157
      - Valkenburg - Vrijhoeven, 158
      - Waarder - IJsselmonde, 159
      - Zegwaart - Zwijndrecht, 160
    - Staten no.11 "Verzameling van de inhoudsgrootte en belastbare opbrengst der gemeente...", ca. 1826-1831; 161; 1 pak
      Betreft vnl. gemeenten in de kantons Alphen, Delft, Katwijk, Leiden, Naaldwijk, Noordwijk, Voorburg, Woerden en Woubrugge; de namen der gemeenten in de index
    - Staten no.12 "Vergelijkende staten der huurprijzen en der voorlopige begrotingen", (ca.1830)., 162; 1 pak
      Betreft voornamelijk de steden; de namen der gemeenten in de index
    - Staten no.12 La.L "Vergelijkingstafel van de inhoud en de begrooting volgens de oude met die van de nieuwe legger", 1828-1831; 163; 1 pak
      Aanwezig van alle gemeenten; de namen der gemeenten in de index
    - Staten houdende "Uittreksels uit de klassering, bevattende de eigendommen van ... wonende te ...", z.j.; 164-167; 4 pakken
      Betreft vnl. gemeenten in de kantons Beijerland, Dordrecht, Gorinchem, Strijen en Vianen; de namen der gemeenten in de index
      - Ameide - Groote Lindt, 164
      - Hagestein - Kijfhoek, 165
      - Leerdam - Oud-Beijerland, 166
      - Piershil - Zwijndrecht, 167
    - "Tarief der begrootingen van de jaarlijkse opbrengst van ieder soort en klasse van vaste Eigendommen", 1832; 168; 1 omslag
      Alleen van gemeenten in de kantons Gorinchem en Vianen; de namen der gemeenten in de index
- OORSPRONKELIJK AANWIJZENDE TAFELS, 3.
  - Oorspronkelijk Aanwijzende Tafels, 1832; 169-256; 88 delen
    Microfiches van de OAT's van Zuidhollandse gemeenten zijn te raadplegen via 4.DUPKT inv.nrs. 2 en 3.
    Voor een model zie bijlage C.
    Zie ook 3.08.06 inv.nrs. 5000-5042 en 3.08.07 inv.nrs. 1-85.
    Niet van alle gemeenten aanwezig: met name ontbreken de OAT's van gemeenten in de kantons Beijerland, Dordrecht (ten dele), Gorinchem, Leiden (stad), Sliedrecht, Strijen en Vianen.
    - Aar, Ter A-B; Vrijhoeven A., 169
      Niet raadpleegbaar
    - Aarlanderveen A-C., 170
    - Abbenbroek A-B; Brielle A-B; Biert A; Geervliet A-B; Hellevoetsluis A., 171
    - Abtsregt A., 173
    - Achttienhoven A; Barwoutswaarder A., 172
    - Ackersdijk A; Abtsregt A., 173
    - Alkemade A-F., 174
    - Alphen A-E., 175
    - Ammerstol A; Berkenwoude A-C; Lek, De A., 176
    - Barendrecht, Oost- en West- D., 228
    - Barendrecht, West- A-C; IJsselmonde A-C., 177
    - Barwoutswaarder A., 172
    - Benthorn A., 183
    - Benthuizen A-B., 183
    - Bergambacht A-C., 178
    - Bergschenhoek A-B; Bleiswijk A-D., 179
    - Berkel en Rodenrijs A-C; Tempel A., 180
    - Berkenwoude A-C., 176
    - Biert A., 171
    - Bleiswijk A-D., 179
    - Bodegraven A-C., 181
    - Bommel, Den A-C; Dirksland A-C; Goedereede A-B., 182
    - Boskoop A-B; Benthorn A; Benthuizen A-B; Hoogeveen A., 183
    - Brielle A-B., 171
    - Broek A-D., 184
    - Capelle aan den IJssel A-B., 185
    - Delfshaven A-B; Kethel A-C; Nieuwland A; Oud- en Nieuw- Mathenesse A., 186
    - Delft A-E., 187
    - Dirksland A-C., 182
    - Geervliet A-B., 171
    - Goedereede A-B., 182
    - Gouda A-E., 188
    - Gouderak A-C., 189
    - Gravenhage, 's- A,C-F,L., 190
    - Gravenhage, 's- B,G-K., 191
    - Gravenzande, 's- A-H., 192
    - Groeneveld A., 205
    - Haastrecht A-C., 193
    - Hazerswoude A-G., 194
    - Heenvliet A-B; Hekelingen A-B; Naters A; Nieuw-Helvoet A-C., 195
    - Hekelingen A-B., 195
    - Hekendorp A; Lange Ruige Weide A-B., 196
    - Hellevoetsluis A., 171
    - Herkingen A; Middelharnis A-C; Melissant A-B., 197
    - Hillegersberg A-C; Moerkapelle A., 198
    - Hillegom A-D., 244
    - Hodenpijl A; Hof van Delft A-E., 199
    - Hof van Delft A-E., 199
    - Hoogeveen A., 183
    - Hoogmade A; Koudekerk A-B; Nieuwveen A-B; Rijnsaterwoude A., 200
    - Hoogvliet A-C., 228
    - Katwijk A-B., 244
    - Kethel en Spaland A-C., 186
    - Koudekerk A-B., 200
    - Kralingen A-B., 201
    - Krimpen aan den IJssel A., 202
    - Krimpen aan de Lek A; Krimpen aan den IJssel A., 202
    - Lange Ruige Weide A-B., 196
    - Leiderdorp A-C., 203
    - Lek, De A., 176
    - Lekkerkerk A-D., 204
    - Lier, De A-B; Groeneveld A; Loosduinen A-F., 205
    - Lisse A-E; Noordwijkerhout A-E., 206
    - Loosduinen A-F., 205
    - Maasland A-H., 207
    - Maassluis A; Rozenburg A-C; Vlaardingen A-B., 208
    - Melissant A-B., 197
    - Middelharnis A-C., 197
    - Moerkapelle A., 198
    - Monster A-E., 209
    - Moordrecht A-C; Waddinxveen, Noord- A-B., 210
    - Naaldwijk A-G., 211
    - Naters A., 195
    - Nieuw-Helvoet A-C., 195
    - Nieuwe Tonge A-B; Ooltgensplaat A-C., 212
    - Nieuwenhoorn A-D; Oostvoorne A-D; Oude en Nieuwe Struiten A., 213
    - Nieuwerkerk aan den IJssel A-B., 214
    - Nieuwkoop A-E., 215
    - Nieuwland A., 186
    - Nieuwveen A-B., 200
    - Noordwijk A-M., 216
    - Noordwijkerhout A-E., 206
    - Nootdorp A-C., 217
    - Oegstgeest A-E., 218
    - Onwaard A-B., 220
    - Ooltgensplaat A-C., 212
    - Oostvoorne A-D., 213
    - Oud- en Nieuw-Mathenesse A., 186
    - Ouddorp A-E., 219
    - Oude en Nieuwe Struiten A., 213
    - Oude Tonge A-C; Onwaard A-B; Roxenisse A; Stad aan 't Haringvliet A., 220
    - Oudekoop A; Papekop A-B; Rietveld A-B; Waarder A-B., 221
    - Oudenhoorn A-B; Rockanje A-D; Simonshaven A-B., 222
    - Ouderkerk aan den IJssel A-C., 223
    - Oudewater A; Schoonhoven A-C; Stormpolder A; Vliet A., 224
    - Oudshoorn A-C; Zuidwijk A., 225
    - Overschie A-D., 226
    - Papekop A-B., 221
    - Pernis A-C; Poortugaal A-B; Rhoon A-C., 227
    - Poortugaal A-B., 227